臺灣板橋地方法院刑事判決　　　　　　　　　　　　　九十一年度自字第一四六號
　　自　訴　人　商季交通有限公司
　　代　表　人　甲○○
　　自訴代理人　乙○○
　　被　　　告　丙○○
右列被告因侵占案件，經自訴人提起自訴，本院判決如左：
    主  文
丙○○意圖為自己不法之所有，而侵占自己持有他人之物，處有期徒刑月，如易科
罰金，以參佰元折算壹日。
    事  實
一、丙○○於民國九十年十一月二日向位於臺北市○○○路○段四一六巷七號之商季
    交通有限公司（下稱商季公司）承租車牌號碼為Ｇ九－一六七號營業小客車，約
    定每日租金為新台幣（下同）七百元，以七天為一期，按期繳付。詎丙○○於取
    得該小客車之占有後，竟意圖為自己不法之所有，將該車侵占入己，經商季公司
    屢次催討返還，均置之不理。嗣於九十一年四月二十九日上午六時許，丙○○為
    趕赴新竹，將該小客車置放於台北市○○○路○段四六三巷十五號對面工地內，
    經商季公司職員發現，始將該車取回。
二、案經商季公司提起自訴。
    理  由
一、訊據被告丙○○固供承於右揭時、地，向商季公司租用上開營業小客車，未依約
    繳納租金，並遲未返還該車等情不諱，惟矢口否認有何侵占之犯行，辯稱：因其
    另有負債，開車營業所得均用以清償債務，始無力繳付租金，並無不法所有之意
    圖云云。惟查，右揭事實，業據自訴代理人乙○○於本院調查時指訴甚詳，並有
    計程車租車契約書、台北五十七支郵局第二六三七號、第二五五八號存證信函、
    掛號郵件收件回執之影本各一份、行車出報表之影本二紙附卷可稽。而被告自承
    租上開小客車後，自始均未繳付租金，迄已積欠租金十二萬一千一百元等情，亦
    據自訴人指明，並為被告所自承，又上開車輛自承租後均為被告營業使用乙節，
    亦據被告供明，再依被告與自訴人所訂定之計程車租賃契約書第二條、第十條所
    載，每月租金為七百元，被告應按時支付，如有違反，自訴人得立即終止契約並
    取回該車，有上述計程車租賃契約書一份在卷可按，而自訴人並已分別於九十年
    十二月二十日及九十一年一月十八日寄發存證信函予被告，告知因其違約而契約
    終止，並促請其交還租賃車輛，其中，九十一年一月十八日之存證信函並經被告
    之父林堯銘收受，惟仍未獲被告置理等情，亦有前開存證信函之影本二份及掛號
    郵件收件回執之影本一份在卷足憑。嗣於九十一年四月二十九日上午六時許，被
    告為趕赴新竹，乃將該車輛置放於台北市○○○路○段四六三巷十五號對面工地
    內，經商季公司職員發現，乃將車取回，被告於發現該車不見後，仍前往派出所
    備案等情，亦為被告所是認，顯見被告自九十年十一月二日受上開營業小客車之
    交付之日起即未給付租金，亦未與自訴人聯絡，雖繼續使用該車營業，期間竟未
    繳納租金，亦未將車駛還自訴人，致自訴人追討租金及車輛無著，於自訴人終止
    租約、乃至提起本件自訴後，仍未將該車返還而繼續占有該車使用，顯有易持有
    為所有之意，而自任為該車之所有權人使用該車至明。雖被告辯稱：因其另有負
    債，故開車所得都拿去清償債務，始沒有繳租金云云，但於本院歷次調查中，均
    未提出可為證明之方法以供本院查證，其前開所辯，無非事後避重就輕飾卸之詞
    ，尚難資為其有利之認定。本件事證已臻明確，被告侵占犯行洵堪證明。
二、核被告所為，係犯刑法第三百三十五條第一項侵占罪。爰審酌被告無前科、及其
    犯罪動機、目的，將承租車輛易持有為所有之手段、對自訴人造成損害非輕，及
    其迄未與告訴人成立和解，並犯後猶否認犯行之態度等一切情狀，量處如主文所
    示之刑，並諭知易科罰金之折算標準，以示懲儆。
據上論斷，應依刑事訴訟法第三百四十三條、第二百九十九條第一項前段，第三百三
十五條第一項、第四十一條第一項、罰金罰鍰提高標準條例第一條前段、第二條，判
決如主文。
中      華      民      國      九十一      年      六    月    二十五  日
                                  臺灣板橋地方法院刑事第四庭
                                          法  官  陳  麗  玲
右正本證明與原本無異。
如不服本判決，應於判決送達後十日內，向本院提出上訴狀。
                                          書記官  劉  怡  君
中      華      民      國      九十一      年      六    月    二十八  日
附錄本案論罪科刑法條全文：
意圖為自己或第三人不法之所有，而侵占自己持有他人之物者，處五年以下有期徒刑
、拘役或併科一千元以下罰金。
